Config:
  Spec: ../pipespec.xml
  Variant: smngram-dev

# Verbâkongr.

Tests:
  - "Ton loodán {lii}£{verb,sg3-pl3|láá} sämikielâst kyehti sierâ nomâttâs."
  - "Ton eellimvyevi {uážui}£{verb,sg3-pl3|ožžuu} Anarist hárjuttiđ Aanaar kieldâliih sehe motomeh olgopáiháliih-uv."
  - "Aanaar kuávlust {puovtij}£{verb,sg3-pl3|puohtii} leđe 1916 syeinimáánu loopâst 16 300 poccud."
  - "Šlaajáid {kavnui}£{verb,sg3-pl3|kávnojii} tuše muáddilov aalmugnommâd. "
  - "Muáddi koččâmušâid£koččâmuš must {lâi}£{verb,sg3-pl3|lijjii}."
  - "Merhâšumán {lii}£{verb,sg3-pl3|láá} puáttám jiešvuođah olgomaailm tárguttâsâin."
  - "Jugurtân {lasettui}£{verb,sg3-pl3|lasettuvvojii} heđâlmeh."
  - "Myerjih {pieijui}£{verb,sg3-pl3|piäijojii} távjá kyeliliemân."
  - "Oro, ete tiiŋgah {pieijui}£{verb,sg3-pl3|piäijojii} masa mon peri sajan."
  - "Luámáneh {purrui}£{verb,sg3-pl3|porrojii} nuhtán."
  - "Čallust {kávnoo}£{verb,sg3-pl3|kávnojeh} nomâttâsah maid Itkonen lii nuurrâm puárisulmuin tovle."
  - "Muorjijn {láá}£{verb,pl3-sg3|lii} ennuv vitamiin."
  - "Muorâst sämmiliih {raahtij}£{verb,sg3-pl3|rahtii} liitijd."
  - "Uávsih {leggistui}£{verb,sg3-pl3|leggistuvvojii} tuulân."
  - "Tuovlijn {tipšui}£{verb,sg3-pl3|tipšojii} čuávjitaavdah."
  - "Čielgiittâsah toos {ij}£{verb,sg3-pl3|iä} kavnuu. "
  - "Nuorâ šadoi veerdih {purrui}£{verb,sg3-pl3|porrojii} nuhtán ton maŋa, ko siđhes korrâkerdi valdui meddâl."
  - "Suomâkielâst maŋgâ šaddošlaajâ {lii}£{verb,sg3-pl3|láá} finnim nommânis ellee noomâ."
  - "Jis toho {puátá}£{verb,sg3-pl3|puátih} ulmuuh kukkeláá-uv, te tot lii pyeri. "
  - "Puáris {kevttimvuovijd-uv}£{noun,pl nom|kevttimvyevih-uv} toos láá."
 
# Pass. subj.
 
# Mieđiheaddji
  - "{Anarâškielâlijd}£{noun,placc-plnom|Anarâškielâliih} {nomâttâsâid}£{noun,placc-plnom|nomâttâsah} {kiävttoo}£{verb,sg3-pl3|kiävttojeh} uáli uccáá puásuipargoin."
  - "Jyehi kulttuurist {adeluvvoo}£{verb,sg3-pl3|adeluvvojeh} {noomâid}£{noun,placc-plnom|noomah} {elleešlaajâid}£{noun,placc-plill|elleešlaajáid}."
  - "Tágáreh sánáduv siskáldâs {merhâšumekoskâvuođâid}£{noun,placc-plnom|merhâšumekoskâvuođah} {kovvejuvvoo)£{verb,sg3-pl3|kovvejuvvojeh} maaŋgânáál. "
  - "Muu amnâstuvâst {kavnui}£{verb,sg3-pl3|kávnojii} meid {kulmâsánásijd}£{adj,placc-plnom|kuulmâsánásiih} {kuálussaanijd}£{noun,placc-plnom|kuálussäänih}."
  - "Vuosmuu tiijpâ {kuálussaanijd}£{noun,placc-plnom|kuálussäänih} {kočoduvvoo}£{verb,sg3-pl3|kočoduvvojeh} kopulatiivin. "
  - "{Uánádâsâid}£{noun,placc-plnom|Uánádâsah}, {numerijd}£{noun,placc-plnom|numereh}, {jiešnoomâid}£{noun,placc-plnom|jiešnoomah} já ovtâskâs {puustavijd}£{noun,placc-plnom|puustaveh} kuálussääni uássin iäruttuvvojeh čälimist kuálusmerháin."
  - "Puáris kielâin {kávnoo}£{verb,sg3-pl3|kávnojeh} {kirjálijd}£{adj,placc-plnom|kirjáliih} {pyevtittâsâid}£{noun,placc-plnom|pyevtittâsah}."
  - "Toorjân {lii}£{verb,sg3-pl3|láá} rahtum {substituutionjuolgâdusâid}£{noun,placc-plnom|substituutionjuolgâdusah}."
  - "Nomâttâsân {kavnui}£{verb,sg3-pl3|kávnojii} meid {motomijd}£{pron,placc-plnom|motomeh} {metaforaid}£{noun,placc-plnom|metaforah}."
  - "{Juŋŋâlostâteejâin}£{noun,plloc-sgcom|Juŋŋâlostâteejáin} {tipšui}£{verb,sg3-pl3|tipšojii} {kužžâpocceevááduid}£{noun,placc-plnom|kužžâpocceevááduh} já {kudduumijd}£{noun,placc-plnom|kudduumeh}."
  - "{Áálduid}£{noun,placc-plnom|Áálduh} sirdojii kuohtii peeivist. "
  - "Vuonjâlave maŋa {ij}£{verb,sg3-pl3|iä} innig iäruttuu niŋálâs {poccuid}£{noun,placc-plnom|poccuuh} ave tááhust. "
  - "Válburpeeivi maŋa kyeddimäigin {áálduid}£{noun,placc-plnom|áálduh} oppeet {čonnui}£{verb,sg3-pl3|čannojii}."
  - "Tot lii pyeri, {ijge}£{verb,sg3-pl3|iäge} {vástádâsâid}£{noun,placc-plnom|vástádâsah} lah čoonnum vástádâsmuulsâiävtuid£vástádâsmuulsâiävttoid. "
  - "{Maaŋgâid}£{num,placc-plnom|Maaŋgah} {vaaivijd}£{noun,placc-plnom|vääivih} {tipšui}£{verb,sg3-pl3|tipšojii} vuoššum suáhilostâiguim."
  - "Säänist {kávnoo}£{verb,sg3-pl3|kávnojeh} {käldeetiäđuid}£{noun,placc-plnom|käldeetiäđuh}."
  - "Toin naalijn {tipšui}£{verb,sg3-pl3|tipšojii} {kuorsâttuv}£{noun,placc-plnom|kuorsâttâh} já eres-uv {vaaivijd}£{noun,placc-plnom|vääivih}."
 
#Gieldin:
  - "Aanaarjäävri {kuálástemtiäđuid}£{noun,placc-plnom|kuálástemtiäđuh} {ij}£{verb,sg3-pl3|iä} kavnuu taan kirjálâšvuođâst. "
 
 
# Obj.
  - "Ulmen lii nuurrâđ {nomâttâsah}£{noun,placc-plnom|nomâttâsâid} oovtâ sajan."
  - "Ij lah ain čielgâs, maht valdâličij {toh}£{pron,plnom-placc|taid} {ääših}£{{noun,plnom-placc|aašijd}, moh kuuvijn uáinojeh."
  - "Puohah iberdeh {toh}£{pron,plnom-placc|taid} {säänih}£{noun,plnom-placc|{saanijd} suullân siämmáánáál."
  - "{Iäruh}£{noun,plnom-placc|Iäruid} puáhtá čielgiđ uásild kulttuurlâš tuáváá peht. "
  - "Ulmuuh tobdeh {rääsih}£{noun,plnom-placc|raasijd} ovdâmerkkân ivneest."
  - "Tun kuittâg muštáh {jieijâs}£{pron|jieijâd} {poccuuh}£{noun,plnom-placc|poccuid}."
  - "Aanaar kieldâ uážui jieijâs {raavânjuolgâdusah}£{noun,plnom-placc|raavânjuolgâdusâid} ive 1901. "
  - "Talle sun puovtij tuálvuđ {pennuuh}£{noun,plnom-placc|pennuid} siisâ. "
  - "Puásuialmaah luoštii {pennuuh}£{noun,plnom-placc|pennuid} luovâs."
  - "Táluliih jiejah poččii jieijâs {kuusah}£{noun,plnom-placc|kuusâid}. "
  - "Ain puoh kuálásteijeeh iä omâstâm tuše {kárbáh}£{noun,plnom-placc|kárbáid} mut eenâb-uv. "
  - "Talle {oppâkirjeh}£{noun,plnom-placc|oppâkiirjijd} koolgâi jurgâliđ suomâkielâst sämikielân. "
  - "Apteekist finnee {talkkâseh}£{noun,plnom-placc|talkkâsijd} tállân fáárun. "
  - "Ovdilgo nurâškuát kuobbârijd puurrâm várás, kalga tubdâđ {šlaajah}£{noun,plnom-placc|šlaajâid} pyereest."
  - "Mun pieijâm {toh}£{pron,plnom-placc|taid} teehin."
  - "Lam merkkim taas puoh {ääših}£{noun,plnom-placc|aašijd}."

# Predikatiiv
  - "Ton šlaajân {lii}£{verb,sg3pl3|láá} anarâškielâst monnii suujâst ennuv {nomâttâsâid}£{noun,placc-plnom|nomâttâsah}."
  - "Kuálussääni uásih láá távjá ovtâskâs {lekseemijd}£{noun,placc–plnom|lekseemeh}."
  - "Säänih pyehtih leđe uáivimerhâšuumij tááhust{siämmáálágánijd}£{adj,placc–plnom|siämmáálágáneh}."
  - "Synonymiast lii {lii}£{verb,sg3pl3|láá} tiätu{fáddápirrâsijd}£{noun,placc–plnom| fáddápirrâseh}, moi{synonyymijd}£{noun,placc–plnom|synonyymeh} šaddeh eromâš ennuv."
  - "Koddeest ij lah kuássin {peljimeerhâ}£{noun,sgacc–sgnom|peljimerkkâ}." 
  - "Taggaar ellee lii kodde, mii lii eres {šlaajâid}£{noun,placc–sgnom|šlaajâ} ko puásui." 
  - "Jeggijuuŋáin tálhudii, jis lijjii vielgis {tiälhuid}£{noun,placc–plnom|tiälhuh} njäälmist."
  